# 请教陈版关于工程项目收入确认的问题

提问人：roinlee 时间：2018-06-13 17:40:27
A公司承建一政府项目，为取水管道业务，A公司负责建设相关取水管道，工程成本 20 亿元，建设完成后，在未来 20 年内向相关接入用户收取每立方米 3 元的取水费用，但是在接入小区时，会向开发商收入一次性的安装收入 20 亿元，假设资产的使用年限也是 20 年。
1 、相关的安装收入 20 亿是否可以一次性确认收入并将工程支出 20 亿结转为成本， 2 、工程安装收入与后续收取的取水费收入视同一揽子交易，将相关收入在获取收益的年限内进行分摊，并将工程支出结转为固定资产折旧确认为相应的成本？ 本人倾向于第二种，但是是否第一种也可行？

回答人：chenyiwei
建议考虑是否应按照BOT模式进行会计处理，建设期间确认建造合同收入，后续视情况确认金融资产或者无形资产。